臺灣嘉義地方法院刑事判決　　　　　　　　　　　　九十一年度交易字第二一七號
　　公　訴　人　臺灣嘉義地方法院檢察署檢察官
　　被　　　告　乙○○
右列被告因公共危險案件，經檢察官提起公訴（九十一年度偵字第三七三九號），本
院判決如左：
    主  文
乙○○因過失傷害人，處拘役貳拾日，如易科罰金，以佰元折算壹日。
    事  實
一、乙○○於民國（下同）九十一年四月三十日上午八時三十分許，駕駛車牌號碼Ｒ
    Ｗ─一八一八號自用小客車，沿嘉義市○○路由南往北方向行駛，途經該路與遠
    東街交岔口時，理應注意汽車行駛至設有閃光黃燈之交岔路口，應減速慢行，注
    意安全，小心通過，作隨時停車之準備，而依當時天候晴、日間自然光線、市區
    ○○道路、路面乾燥無障礙、無缺陷、視距良好等狀況，又無不能注意之情事，
    竟疏於注意，貿然穿越，適有甲○○騎乘車牌號碼ＵＧＰ─九八二號輕型機車，
    沿遠東街由東往西方向行駛至上開交岔口，並無不能注意之情事，亦未注意車輛
行駛至設有閃光紅燈之交岔路口，原應注意閃光紅燈表示「停車再開」，減速接
    近，且於交岔路口前，支線道車應暫停讓幹道車優先通行後，認為安全時方可續
    行，同樣貿然通過，因而乙○○之自小客車左前車頭與甲○○之機車車尾發生碰
    撞，致使甲○○人車倒地，車牌掉落，甲○○並受有頭部外傷、顏面擦挫傷、左
    前臂擦挫傷、右側上門牙撞傷等傷害。嗣乙○○於有偵查犯罪職權之機關或公務
    員察覺前，即以電話報警處理，並將甲○○送醫救治，其後，乙○○亦回現場向
    到場處理之員警坦承肇事，自首並接受裁判。
二、案經甲○○訴由嘉義市警察局第一分局報請台灣嘉義地方法院檢察署檢察官偵查
    起訴。
    理  由
一、訊據被告乙○○固坦承其駕車於右開時地，未遵守閃光黃燈之規定，造成前開自
    小客車左前車頭與告訴人甲○○之機車車尾發生碰撞，致使告訴人受有前開傷害
    等情無誤，惟辯稱我應無過失，告訴人亦有過失等語，經查：(1)告訴人因本件車
    禍受有前開傷害之事實，業據告訴人於警偵時及審理中指述綦詳，且有道路交通
    事故調查表、現場照片六張、診斷證明書一紙等件附卷（見警卷第七頁至第十一
    頁）可稽，可信為真正。(2)按車輛行駛時，駕駛人應注意汽車行駛至交岔路口，
    支線道車應暫停讓幹線道車先行，並遵守交通號誌之指示，閃光黃燈表示「警告
    」，車輛應減速接近，注意安全，小心通過，而閃光紅燈表示「停車再開」，車
    輛應減速接近，先停止於交岔路口前，讓幹道車優先通行後認為安全時，方得續
    行。道路交通安全規則第九十條、第一百零二條第一項第二款、道路交通標誌標
    線號誌設置規則第二一一條第一項第一、二款各定有明文。查被告駕車自應注意
    上述關於「閃光黃燈」之道路交通安全規定，且依當時天候晴、日間自然光線、
    市區○○道路○路面乾燥無障礙、無缺陷、視距良好等狀況，又無不能注意之情
    形，竟疏不注意為之，以致肇事，致告訴人受傷，被告應有過失。雖然本件告訴
    人亦有騎車行經閃光紅燈號誌交岔路口，未注意行車安全規定之過失，然仍不能
    因告訴人之過失，而解免本件被告之罪責。(3)本件車禍經送請台灣省嘉雲區車輛
    行車事故鑑定委員會鑑定後，該會亦同此見解，認為告訴人駕駛輕機車，行經閃
    光紅燈號誌交岔路口，支線道車未暫停讓幹線道車先行，為肇事主因，被告駕駛
    自小客車，行經閃光黃燈號誌交岔路口，未注意安全，小心通過，為肇事次因，
    有該會九十一年九月三日嘉鑑字第九一○九一○號鑑定意見書附於偵卷第十一頁
    至第十三頁可佐。(4)末者，被告之過失駕駛行為與告訴人所受之前開傷害間，具
    有相當因果關係。是認本件事證明確，被告過失傷害犯行，堪以認定。
二、(1)核被告乙○○所為，係犯刑法第二百八十四條第一項後段之過失傷害罪。(2)按
    自首者於自首後，縱又為與自首時不相一致之陳述，甚至否認犯罪，仍不能動搖
    其自首效力（最高法院八十八年度台上字第八七七號判決）。查被告在本件車禍
    發生後，於有偵查犯罪職權之機關或公務員察覺前，即以電話報警處理，並將告
    訴人送醫救治，其後，被告回現場亦向到場處理之員警坦承肇事，自首並接受裁
    判，有警訊筆錄附卷足證，縱被告於本院審理時自認未具過失，揆諸所引判決要
    旨，前開自首仍有自首之效力，應依刑法第六十二條前段之規定，減輕其刑。(3)
    爰審酌被告並無前科，有臺灣高等法院被告全國前案紀錄表附卷可稽，告訴人之
    過失為本件肇事主因，被告為肇事次因，惟被告迄今仍未與告訴人等達成民事和
    解，告訴人等受傷之痛苦程度及車禍情形、犯後態度等一切情狀，量處如主文所
    示之刑，並諭知易科罰金之折算標準，以示儆懲。
據上論斷，應依刑事訴訟法第二百九十九條第一項前段，刑法第二百八十四條第一項
前段、第六十二條前段、第四十一條第一項前段、罰金罰鍰提高標準條例第一條前段
、第二條，判決如主文。
本案經檢察官李文和到庭執行職務。
中     華     民     國     九十一      年      十一    月    二十九    日
                                  臺灣嘉義地方法院交通法庭
                                        法  官  盧  鳳  田
右正本證明與原本無異。
如不服本判決，應於判決送達後十日內向本院提出上訴狀( 應附繕本 )。
中     華     民     國     九十一      年      十一    月    二十九    日
                                        書記官  林  秀  惠
附錄本判決論罪法條全文：
刑法第二百八十四條第一項前段
因過失傷害人者，處六月以下有期徒刑、拘役或五百元以下罰金。
